# 请问PPP项目建设期结束，社会资本方与政府方代表协商不进入运营期资产移交问题

提问人：Ivyqiao 时间：2022-08-29 15:42:50
PPP项目 2021 年 12 月 31 日工程完工， 2022 年 6 月办理了财务竣工决算，现在社会资本方和政府方代表协商约定不进入运营期，政府方要将资产收回是否要进行资产收购？
项目基本情况：SPV公司将项目计入“无形资产”核算，决算金额 8 亿元，进项税留抵金额 8000 万元，国家对项目建设补助 5 亿元，自筹 3 亿元。《PPP合同》约定运营期社会资本方收取使用者付费，运营期满后无偿移交给政府方代表。

回答人：chenyiwei
这属于对PPP合同的修改，即在建设期结束时就提前处置了PPP项目所形成的金融资产或无形资产。应按照该资产的提前处置处理。应收取的处置价款与对应的金融资产和/或无形资产的账面价值之间的差额确认为资产处置损益或投资收益。

提问人：Ivyqiao 时间：2022-09-01 17:38:55
老师，账务处理明白了，现在咨询公司的意见是资产+收购，决算后评估，政府方收购，法律的意见是终止+补偿形式，因为资产本就属于国家的。但是我觉得应该采取第一种与账务处理一致。法律的意见导致补偿款入账是个问题，而且政府方收回的资产没法完整入账。

回答人：chenyiwei
会计处理应该还是比较清晰的，法务还是更多地从自己专业出发考虑，不要过多关注会计处理。

提问人：Ivyqiao 时间：2022-09-08 23:26:18
在PPP项目建设期结束解除PPP合同，政府方和社会资本方协商给予社会资本方投入到SPV公司的融资款的利息补偿，双方解除合同；社会资本方同时也是项目施工方，最终能取得的资金就是退还的融资款及利息补偿和工程尾款及履约保证金，采取终止+项目资产收购方式，SPV公司根据评估值给资产接收方全额开票，资产接收方在收购时点将利息补偿计入资产入账价值。而不应该是律师说的终止+补偿，老师，我觉得应该这样。

回答人：chenyiwei
也可以这样理解。